臺灣桃園地方法院交通事件裁定　　　　　　　　　　　九十年度交聲字第三二六號
　　異　 議　 人　甲○○
　 （即受處分人）
右受處分人因違反道路交通管理處罰條例案件，對於原處分機關行政院交通部公路局
新竹區監理所桃園監理站於九十年十月五日所為之桃監裁五字第裁五二─Ｚ0000
0000號裁決，聲明異議，本院裁定如左：
    主  文
異議駁回。
    理  由
一、異議意旨略以：異議人甲○○於民國八十九年十二月二日十五時十八分許駕駛車
    號ＫＢ－五四八０號自用小客車，行經國道一號南向四十八公里處，為國道公路
    警察局第一隊執勤警員舉發「行駛路肩超車」，惟當時異議人因塞車而按順序停
    於南崁交流道出口處（非路肩），當前方車輛起動，異議人將排檔桿打入Ｄ檔，
    正要加油時，由左側突然插入一輛白色車，因驚嚇之餘致使方向盤向右打了一些
    ，但異議人之車仍在白線內（非路肩），殆左前方車行駛後，異議人亦行駛，未
    料當時舉發員警（原背向著）返過頭，見狀誤以為異議人之車由右側路肩一路行
    駛下交流道插入他人車陣中，異議人於數日後接獲罰單即與舉發警員連繫，員警
    稱可能有誤會建議至監理站申訴，並向其道歉，經異議人申訴後處罰機關竟稱異
    議人未曾與警員電話聯絡等語，爰為本件異議。
二、按汽車行駛高速公路，不得在路肩上行駛或利用路肩超越前車或倒車，高速公路
    交通管制規則第九條第一項第二款定有明文，違反上開規定者，依道路交通管理
    處罰條例第三十三條及第六十三條之規定，處罰汽車駕駛人三千元以上，六千元
    以下罰鍰，並記違規點數一點。經查，異議人雖於本院訊問時辯稱：伊當時已經
    「下到高速公路交流道」，警察在其「左後方」面對南下方向，伊已經出匝道（
    即交流道），當時伊車雖將方向盤向右打，惟車子並未偏離原來車道，匝道應無
    路肩，後來一輛車切進伊車道，在該車與伊車併排時，警察看到二台車始認伊車
    是行走路肩切入云云（見本院九十一年一月八日訊問筆錄）；惟經本院核閱異議
    人向監理機關之申訴書，其上所繪異議人車輛遭白色車輛切入之位置係在自高速
    公路欲下蘆竹方向交流道及桃園方向交流道之交岔口處，且警員之位置係在異議
    人車輛之左前方，並非左後方，則其前後所述情節齟齬，是否屬實，已值堪疑。
    次查，本件舉發之證人即警員周文明證稱：在南崁交流道之出口前，異議人之車
    即已行駛路肩，斯時異議人的車是一路行駛路肩開下交流道，伊並未看到一部白
    色車子由左側切入異議人之車輛前等語（見本院九十年度交聲字第三六號卷九十
    年三月十五日訊問筆錄），參以，異議人既不否認斯時下交流道出口前塞車之情
    ，依吾人經驗及申訴書上所繪警員站立位置（仍在南崁交流道出口左側之國道主
    幹線上）觀之，警員立於該交流道出口處，顯係欲取締違規切入南崁交流道之車
    輛，則警員應係面向可觀察來車進入交流道之方向（即面向北上方向）方可舉發
    違規者，異議人謂警員斯時係面向南下方向，忽回頭致誤會其為行走路肩之車輛
    云云，衡諸常人經驗，顯難遽採。異議人雖於異議狀辯稱：其車係因左側前方突
    然插入白色車輛，受驚嚇之餘始將方向盤向右打，並踩緊急煞車，迨左前方車輛
    行駛後，伊車亦行駛云云，惟核與前述警員目睹之情明顯不符，而異議人所述情
    節既有前述前後矛盾及不合常理之處，應以警員周文明之證詞為可採。至異議人
    於異議狀內雖稱其於數日後接獲罰單即與舉發警員周文明連繫，員警尚向其道歉
    云云，又異議人之妻顧玉瑩雖於本院訊問時稱：本件原被裁罰之對象為伊，伊於
    該聲明異議案件（本院九十年交聲字第三十六號）有與警員周文明對質，警員當
    庭有說其可能看錯云云，惟經本院調閱該案卷筆錄，警員周文明於該案件中明確
    證稱異議人違規之事實（見同上證詞），並無一語提及可能看錯之情，則異議人
    及其妻顧玉瑩前述所辯，是否實在，令人懷疑，前開其二人片面之陳述，不足為
    有利於異議人之認定，附此敘明。綜上，裁決機關科處異議人罰鍰新臺幣三千元
    ，並記違規點數一點，當無違誤，異議人之異議，核無理由，應予駁回。
據上論斷，應依道路交通管理處罰條例第八十七條第二項、道路交通案件處理辦法第
十九條，裁定如主文。
中        華        民        國      九十一    年    四    月    七    日
                                        臺灣桃園地方法院交通法庭
                                              法  官  林  曉  芳
右正本證明與原本無異。
如不服本裁定，應於裁定送達後五日內向本院提出抗告狀。
                                              書記官  巫  孟  蓉
中        華        民        國      九十一    年    四    月   三十   日
